最　高　行　政　法　院　裁　定
　　　　　　　　　　　　　94年度裁字第01922號
上　訴　人　甲○○
被 上訴 人　國立臺北商業技術學院
代　表　人　乙○○（校長）
上列當事人間因核發延聘律師費用事件，上訴人對於中華民國93
年4月30日臺北高等行政法院92年度簡字第765號判決，提起上訴
，本院裁定如下：
　　主  文
上訴駁回。
上訴審訴訟費用由上訴人負擔。
　　理  由
一、按對於適用簡易程序之裁判提起上訴或抗告，須經本院許可
    ，且該許可以訴訟事件所涉及之法律見解具有原則性者為限
    ，行政訴訟法第235條定有明文。所謂法律見解具有原則性
    ，係指該事件所涉及之法律問題意義重大，而有加以闡釋之
    必要情形而言，非以其對於該訴訟當事人之勝敗有無決定性
    影響為斷；例如對行政命令是否牴觸法律所為之判斷，或就
    同類事件高等行政法院所表示之見解相互牴觸，有由本院統
    一法律上意見或確認其意見之必要情形屬之。
二、本件上訴人現職為被上訴人學務處薦任組員，於91年8月15
    日及同年10月30日簽請補助因公涉訟律師費新臺幣（下同）
    7萬元，遭被上訴人否准，於同年11月12日向被上訴人職工
    申訴評議委員會（下稱申評會）提起申訴，不服被上訴人申
    評會評議，於92年4月8日向公務人員保障暨培訓委員會提起
    再申訴，經以同年月11日公保字第0920002773號書函移由教
    育部依復審程序辦理。嗣教育部依92年5月28日修正公布之
    公務人員保障法第4條第2項及第103條第1項前段規定，檢卷
    移由復審決定機關審理，遭駁回，遂提起行政訴訟，請求原
    處分及復審決定均撤銷；被上訴人應給付上訴人因公涉訟輔
    助費5萬元及自90年10月5日起之遲延利息。經原審駁回其訴
    ，上訴人仍不服，提起上訴，主張：(一)公務人員因公涉訟輔
    助辦法第3條規定：「．．．所稱依法執行職務涉訟或遭受
    侵害，係指具有下列情事之一者：一、依法令執行職務，而
    涉及民事、刑事訴訟案件。二、依法令執行職務遭受侵害，
    而涉及民、刑事訴訟案件。」因上訴人依公務人員交待條例
    第6條規定，移交職務上經手案件，若該移交行為是依法執
    行職務，即動搖判決基礎，原審駁回上訴人之訴，未說明依
    公務人員交待條例之執行公務，究否為執行職務，顯屬判決
    理由不備。(二)上訴人以被上訴人相關公務人員涉有明知不實
    登載於公文書為由，向臺灣臺北地方法院提起刑事自訴，上
    訴人固非有權稽查犯罪之人員，確是犯罪被害人，所以必須
    請律師加以審認被上訴人所屬員工是否有刑法之適用，因公
    涉訟輔助辦法之設立，即補助公務員此一方面法律之欠缺，
    故知因公涉訟輔助與否和職務上是否有稽查犯罪之權無關，
    原審依被上訴人之主張為判決基礎，適用法律有誤等語。經
    核上訴論旨，無涉法律見解具有原則性，而需由本院加以闡
    釋之必要，上訴人提起上訴，不合前揭規定，不應許可，其
    上訴難謂合法，應予駁回。
三、依行政訴訟法第249條第1項前段、第104條、民事訴訟法第
    95條、第78條，裁定如主文。
中    華    民    國    94    年    9    月    15     日
                  第四庭審判長法  官　趙　永　康
                              法  官　鄭　淑　貞
                              法  官　黃　淑　玲
                              法  官　侯　東　昇
                              法  官　林  文  舟
以  上  正  本  證  明  與  原  本  無  異
中    華    民    國    94    年    9    月    16     日
　　　　　　　　　　　　　　　書記官　王　褔　瀛
